# Buongiorno,

mi chiamo Stefano Maggi e con la presente vi invio il mio curriculum vitae.

Da esso potrete notare che ho conseguito una laurea di primo livello in ingegneria informatica, una laurea di primo livello in economia e commercio e una laurea specialistica in scienze economico aziendali. Le mie precedenti esperienze lavorative si sono svolte nell'ambito dell'I.T.

In particolar modo dal 2001 al 2004 ho svolto l'attività di analista programmatore presso una azienda che si occupa di strumenti elettronici per la sicurezza (antifurti satellitari), attività che mi ha consentito di svolgere progetti in team con società di software estere.

Durante tale esperienza ho maturato la necessità di acquisire conoscenze anche nell'ambito economico, oltre a quelle da me possedute nel campo scientifico/informatico.

Dal 2004 ho frequentato la facoltà di Economia e Commercio presso l'Università degli Studi di Milano Biccocca, svolgendo contemporaneamente l'attività di consulente informatico.

Dal settembre 2010 sto svolgendo l'attività di consulente aziendale presso una società di gestione del risparmio, operando in ambito gestionale/amministrativo e informatico.

Sono interessato allo svolgimento di una attività lavorativa che mi consenta di utilizzare e affinare le conoscenze acquisite, non escluso il percorso professionale.

Dato che sono iscritto con continuità alle liste di collocamento dal giorno 16/08/2005 il prossimo datore di lavoro a tempo indeterminato potrà conseguire i vantaggi fiscali e contributivi previsti dalla legge per l'assunzione dei lavoratori provenienti da lunga disoccupazione.

Autorizzo il trattamento dei miei dati personali secondo il D. Lgs. 196/03.

Vi ringrazio per la gentile attenzione.

Distinti Saluti.

Stefano Maggi

# Curriculum vitae di Stefano Maggi

# Dati anagrafici

Stefano Maggi 22030 Pusiano (CO) Nato a Lecco il 9 novembre 1974

Tel: 031 656687 Cell: 333 2032823

E-mail:smaggi\_2000@yahoo.com

#### **Istruzione**

- (2007- 2009) Laurea Specialistica in Scienze Economico Aziendali conseguita il 23/11/2009 presso l'Università degli Studi di Milano Bicocca con votazione 110 e Lode. Tesi di laurea: l'istruttoria nel sistema tributario e la tutela del contribuente (tesi di diritto tributario).
- (2004-2007) Laurea Triennale in Economia e Commercio conseguita il 29/11/2007 presso l'Università degli Studi di Milano Bicocca con votazione 110 e Lode. Tesi di laurea: i termini per la notifica della cartella di pagamento (tesi di diritto tributario).
- (1993-1997) Laurea Triennale in Ingegneria Informatica conseguita presso il Politecnico di Milano con votazione 87/100. Tesi di laurea: realtà virtuale per la riabilitazione (tesi di ingegneria del software).
- (1988-1993) Diploma di Ragioniere programmatore conseguito presso l'I.T.C. "G.D. Romagnosi" di Erba con votazione 50/60.

# **Esperienze lavorative**

- (2010) Attività di consulente aziendale presso la Società di Gestione del Risparmio AXIA Spa (LC). Tra le mansioni affidatemi: organizzazione amministrativa e informatica, analisi di proposte contrattuali, predisposizione di piani industriali, gestione rapporti con organi di controllo e vigilanza.
- (2007-2010) Attività di consulente informatico durante la frequenza della facoltà di economia, per il conseguimento della Laurea Specialistica.
- (2004-2007) Attività di consulente informatico durante la frequenza della facoltà di economia. L'attività di consulenza si è svolta nei confronti della società KFT Spa di Merone (CO) ed ha rappresentato la continuazione dell'attività lavorativa precedentemente da me svolta.
- (2000-2004) Analista programmatore presso la KFT Spa di Merone (CO). KFT Spa è una impresa produttrice di apparecchi satellitari utilizzati nell'ambito della prevenzione dei furti di veicoli.
  - La mia attività era legata all'analisi e allo sviluppo e ampliamento di una serie di componenti software per la gestione delle centrali di sicurezza connesse agli apparecchi di cui sopra. Per sviluppare tali applicazioni ho utilizzato

prevalentemente il linguaggio C++ e i database MS SQL Server e MS Access. La necessità di rendere il codice sorgente compatibile con compilatori di diverse case produttrici (Microsoft Visual C++ e Borland Builder), mi ha portato a sviluppare le applicazioni utilizzando le funzioni fornite dalle librerie WIN32 di windows e quindi di poter evitare l'utilizzo di framework legati a uno specifico marchio.

L'ulteriore necessità di rendere utilizzabili i componenti software da me realizzati all'interno di altre applicazioni prodotte dalla società stessa e da clienti mi ha portato a una conoscenza approfondita della libreria ActiveX.

La realizzazione del software era ottenuta attraverso la collaborazione con una società di software russa, con la quale ho collaborato fornendo le specifiche necessarie alla realizzazione del prodotto e effettuando il testing e le modifiche che si fossero rese necessarie.

- (1999-2000) Programmatore presso Anzani Trading Group di Erba (CO). La società sviluppava una serie di software di supporto al marketing.

  Durante questa attività lavorativa ho acquisito una profonda conoscenza del linguaggio Visual Basic 6.0 e del database MS SQL Server.
- (1998) Servizio civile presso la cooperativa C.R.A.M.S. di Lecco

# Lingue e software conosciuti

- Buona conoscenza della lingua inglese (ho ottenuto la certificazione TOEFL con punteggio 233).
- Conoscenza a livello scolastico della lingua francese.
- Sistemi operativi della famiglia Microsoft Windows.
- Microsoft Office.
- Microsoft SQL Server.
- Protocolli conosciuti: TCP/IP, UDP.
- Linguaggi di programmazione: Microsoft Visual C++, Microsoft Visual Basic 6.0, Java 2, Microsoft C#.
- Librerie conosciute: ATL, MFC SDL, .NET Framework.
- Conoscenza approfondita librerie Windows API (WIN32).
- Internet server conosciuti: IIS, Apache Tomcat (per Windows).
- Linguaggi di markup conosciuti: HTML/XHTML, XML.
- Compilatori e pacchetti software conosciuti: Eclipse (per windows), R, Vensim PLE.

### Informazioni personali

- Dotato di patente tipo "B" e automunito.
- Predisposizione a lavorare in team e al contatto con la clientela oltre che ad apprendere e a capacità di adattamento a scenari nuovi.

Autorizzo il trattamento dei miei dati personali secondo il D. Lgs. 196/03.